【裁判字號】    95,抗,309
【裁判日期】    951011
【裁判案由】    聲請撤銷緩刑
【裁判全文】
臺灣高等法院高雄分院刑事裁定           95年度抗字第309號
抗 告 人 即
受  刑  人  甲○○
上列抗告人因聲請撤銷緩刑案件，不服臺灣高雄地方法院中華民
國95年8 月28日裁定（95年度撤緩字第82號），提起抗告，本院
裁定如下：
    主  文
抗告駁回。
    理  由
一、抗告意旨略以：裁量緩刑是否撤銷，除符合修正後刑法第75
    條之1 第1 項所規定之4 款情形外，尚需斟酌是否有事實足
    認原宣告之緩刑難收其預期效果，而有執行刑罰之必要，本
    件抗告人雖有刑法第75條之1 第1 項第2 款之情形，惟抗告
    人於兩案中對所犯事實坦承不諱，亦深感後悔，且抗告人有
    正當職業，因家中經濟不佳，利用空餘時間擺攤，貼補家用
    ，因一時錯誤而觸刑罰，已執行95年度簡字第182 號所判處
    之有期徒刑6 月，抗告人已受到教訓，當無再犯之虞，請求
    撤銷原裁定云云。
二、經查：
（一）按刑法業已於94年2 月2 日經總統令修正公布，並於95年
      7 月1 日施行，增定刑法第75條之1 得撤銷緩刑宣告之規
      定：「受緩刑之宣告而有下列情形之一，足認原宣告之緩
      刑難收其預期效果，而有執行刑罰之必要者，得撤銷其宣
      告：二緩刑期內因故意犯他罪，而在緩刑期內受得易科罰
      金之有期徒刑、拘役或罰金之宣告確定者」。又按「於中
      華民國94年1 月7 日刑法修正施行前，受緩刑之宣告，94
      年1 月7 日修正刑法施行後，仍在緩刑期內者，適用94年
      1 月7 日修正施行之刑法第75條、第75條之1 及第76條規
      定」、「刑法施行前，宣告緩刑或准許假釋者，在刑法施
      行後撤銷時，應依刑法之規定」，刑法施行法第6 條之1
      、第7 條定有明文。是以依舊法宣告緩刑，迄新法施行仍
      在緩刑期內者，應逕用新法第75條之1 之規定撤銷緩刑宣
      告，無庸比較新舊法。
（二）抗告人即受刑人甲○○前因違反著作權法案件，經臺灣高
      雄地方法院於94年10月31日以94年度簡字第6043號判處有
      期徒刑8 月，緩刑3 年，並於94年12月1 日確定在案；惟
      該抗告人即受刑人竟於緩刑期內（即94年12月7 日）更犯
      著作權法罪，復經臺灣高雄地方法院於95年1 月19日以95
      年度簡字第182 號判處有期徒刑6 月，如易科罰金，以30
      0 元折算1 日，並於95年4 月7 日確定等情，有卷附上開
      案件臺灣高雄地方法院刑事簡易判決書正本2 份及臺灣高
      等法院被告前案紀錄表各1 份可憑。則抗告人即受刑人甲
      ○○前已因違反著作權法案件，而為緩刑之宣告，竟於緩
      刑期內又因故意而仍再犯著作權法罪，於緩刑期內受得易
      科罰金之有期徒刑之宣告確定，且2 案之犯罪事實均係販
      賣侵害他人享有著作權之盜版音樂及影音光碟，有上開判
      決書2 份在卷可憑，則其一再觸犯相同之著作權法第91條
      之1 第3 項之罪，顯見其未知所警惕而悛悔改過，足認其
      原宣告之緩刑難收其預期效果，而有執行刑罰之必要，而
      與刑法第75條之1 第1 項第2 款所規定要件相符。至抗告
      人有無正當工作，家庭經濟狀況是否不佳，與是否撤銷緩
      刑無涉。是原裁定依檢察官之聲請，以裁定撤銷抗告人緩
      刑之宣告，核無違誤，抗告人之抗告，為無理由，應予駁
      回。
三、據上論結，應依刑事訴訟法第412條，裁定如主文。
中    華    民    國    95    年    10    月    11    日
            刑事第五庭  審判長法  官  曾永宗
                              法  官  任森銓
                              法  官  陳  箐
以上正本證明與原本無異。
不得再抗告。
中    華    民    國    95    年    10    月    11    日
                              書記官  魏文常


司法院資訊處製作；財團法人民間司法改革基金會備份。
